【裁判字號】    89,易緝,63
【裁判日期】    890518
【裁判案由】    業務侵占
【裁判全文】
臺灣高雄地方法院刑事判決                          八十九年度易緝字第六三號
    公訴人  臺灣高雄地方法院檢察署檢察官
    被  告  乙○○
右列被告因業務侵占案件，經檢察官提起公訴（八十七年偵字二三○一一號），本院
判決如左：
    主  文
乙○○連續意圖為自己不法之所有，而侵占對於業務上所持有之物，處有期徒刑柒月
。
    事  實
一、乙○○前於民國七十五年九月三十日，因妨害家庭案件，經判處有期徒刑六月，
    於七十五年十一月二十五日易科罰金執行完畢。
二、乙○○前自八十六年十二月一日起，於丁禾貿易有限公司（下簡稱：丁禾公司；
    前設於高雄市○○路四九九號）擔任業務員，負責送貨暨向客戶收取貨款等工作
    ，為從事業務之人。詎乙○○竟意圖為自己不法之所有，基於侵占之概括故意，
    自八十六年十二月間某日起，至八十七年五月初某日（在八日以前）止，連續多
    次依公司指派將香煙等貨物送交位於高雄縣市各客戶，並向客戶收取貨款後，將
    貨款易持有為所有侵占入已（詳細次數、時間暨各次金額己不記得），總計侵占
    新台幣（下同）三十萬二千零五十一元（起訴書誤載為三十萬七千三百五十一元
    ）。嗣於八十七年五月八日，丁禾公司盤點時始查覺上情。
三、案經丁禾公司訴由台灣高雄地方法院檢察署檢察官偵查起訴。
    理  由
一、訊據被告乙○○於本院調查、審理時，矢口否認犯罪，辯稱伊領貨後，有時會先
    將貨寄放在客戶處，日後再向客戶收取款項，詎客戶事後不付款云云。經查，右
    揭事實，業據丁禾公司負責人甲○○指訴及證人丙○○證述在卷，並有被告於八
    十七年五月八日所書立自承侵占貨款之切結書一紙在卷可佐（附於偵卷第三頁）
    。其次，本院調查期間，甲○○曾依本院指示，陪同被告至各客戶處詢問是否尚
    有「先寄貨而仍未收取貨款」之情形，結果僅收回五千三百元，除此既無法再找
    出有寄貨之情形（參本院八十九年五月四日筆錄及甲○○庭呈附卷之明細表），
    被告亦未能提供其他任何「遭客戶積欠貨款」之證據供本院參酌；況且不論是否
    為「先寄貨再收款」之情形，業務員只要出貨至客戶處就應有簽收單（即送貨單
    ），待客戶付帳後就將簽收單（即送貨單）交還給客戶（同上開本院筆錄）。故
    若尚有「先寄貨而未收款」之情形，被告應可提出簽收單，然迄今被告竟已無法
    再提供任何一張出貨單供本院及丁禾公司查對（參本院八十九年五月四日筆錄）
    ，由此益證應已無「先寄貨而尚未收款」之情形，被告前揭辯詞，應為卸責之詞
    ，委無足採。事證明確，被告犯行堪予認定。
二、核被告乙○○所為，係犯刑法第三百三十六條第二項之侵占業務上所持有之物罪
    。又被告先後多次行為，時間緊接，所犯又係構成要件相同之罪，為連續犯，應
    以一罪論，並加重其刑。爰審酌被告之品性、及犯罪之目的、手段、所生危害、
    、犯罪後之態度，暨其他一切情狀，量處如主文所示之刑。
三、爰審酌被告既有錢購買毒品施用（參卷附之前科表），卻未努力設法賠償告訴人
    公司，又矢口否認犯罪，故本院認不宜宣告緩刑。
據上論斷，應依刑事訴訟法第二百九十九條第一項前段，刑法第五十六條、第三百三
十六條第二項，罰金罰鍰提高標準條例第一條前段，判決如主文。
本案經檢察官呂幸玲到庭執行職務。
中      華      民      國    八十九    年      五      月      十八    日
                                  臺灣高雄地方法院刑事第六庭
                                      法  官  洪碩垣
右正本證明與原本無異。
如不服本判決，應於判決送達後十日內，向本院提出上訴狀。
                                      書記官  高惠珠
中      華      民      國    八十九    年      五      月      三十一  日
附錄本判決論罪之法條：
刑法第三百三十六條第一項、第二項
對於公務上或因公益所持有之物，犯前條第一項之罪者，處一年以上七年以下有期徒
刑，得併科五千元以下罰金。
對於於業務上所持有之物，犯前條第一項之罪者，處六月以上五年以下有期徒刑，得
併科三千元以下罰金。


司法院資訊處製作；財團法人民間司法改革基金會備份。
